【裁判字號】    96,上易,2748
【裁判日期】    970102
【裁判案由】    詐欺
【裁判全文】
臺灣高等法院刑事判決                96年度上易字第2748號
上  訴  人  臺灣基隆地方法院檢察署檢察官
被      告  甲○○
上列上訴人因被告詐欺案件，不服臺灣基隆地方法院96年度易字
第407號，中華民國96年9月21日第一審判決（起訴案號：臺灣基
隆地方法院檢察署96年度偵字第1793號），提起上訴，本院判決
如下：
    主  文
上訴駁回。
    理  由
一、本案經本院審理結果，認第一審判決以不能證明被告甲○○
    犯罪，對被告為無罪之諭知，核無不當，應予維持，並引用
    第一審判決書記載之證據及理由（如附件原審判決書）。
二、檢察官上訴意旨略以：被告縱然不常使用該存摺，豈會因
    此即忘記另行設定之密碼，而將之填寫在塑膠套外？況檢察
    官於偵訊時當場勘驗被告身上所攜之3家其他銀行提款卡，
    其上均無密碼記載，顯見被告習於設定對其有特殊含義之提
    款卡密碼，被告又自述密碼均以自己名字諧音而為變更設定
    ，對被告有特殊含意，何需將密碼另為記錄？是被告辯稱遺
    失寫有密碼之提款卡實不可採。原審以被告另行開立其他
    多家銀行帳戶無資金異常出入或遭列為警示帳戶之情事，且
    於相類似案件，如行為人於金融機構有多個帳戶時，通常一
    次交付多數帳戶；被告自96年1月1日起在醫事檢驗所任職等
    情，推論被告有正當工作及收入，辯稱提款卡係遺失並無不
    可能等節。惟同類型案件中，行為人僅提供多個金融機構帳
    戶中之其中1個予他人使用詐騙或有正當工作仍將提款卡提
    供之情形，亦所在多有，實不能因之推論銀行帳戶非被告交
    付他人使用。是原審判決認定被告無罪，其判決有誤，請將
    原判決撤銷改判云云。
三、經查：
（一）被告自警詢、偵查、原審及本院審理中始終否認曾出售其
      所有之系爭金融帳戶予不詳之人使用，而辯稱其所有之上
      開帳戶係遺失等語。
（二）告訴人丁○○固曾於警詢、偵查中，就其受騙匯款之經過
      有所供述，惟綜觀告訴人於警詢中之供述，均未提及被告
      ，且其僅係就其受騙及匯款至被告系爭帳戶之經過為供述
      ，是於法告訴人於警詢、偵查中之供述，亦不足以資為被
      告被訴本案犯行之適合證明。
（三）另按認定犯罪事實應依證據，為刑事訴訟法所明定，故被
      告否認犯罪事實所持之辯解，縱屬不能成立，仍非有積極
      證據足以證明其犯罪行為，不能遽為有罪之認定。最高法
      院30年上字第1831號，亦著有判例可資參照。雖謂衡諸一
      般金融交易常情，私人所有之金融機構帳戶存摺及金融卡
      、密碼，具有高度屬人性，除非係本人或本人所授權之人
      ，得以出示本人之印鑑或使用金融卡時輸入正確之密碼之
      際，可正確使用外，其他人均無法任意使用，此乃為維護
      金融秩序、交易安全而設之保護措施。而被告辯稱其所有
      之第一銀行永吉分行系爭帳戶之存摺、提款卡、密碼任意
      放置致遺失，雖與一般人保管此等重要物品之方式不合。
      惟個人對於自己事務處理之態度，本因生活環境、教育程
      度、性格等主、客因素之不同，而有謹慎、輕忽之別；況
      帳戶之存摺、提款卡、密碼之遺失，應非不常見，此乃金
      融機構均有補發辦理之設；是被告辯稱其所有之存簿、金
      融卡等物，係遺失一節，實與吾人經驗法則無所違背。雖
      被告未及時發現上開帳戶之存摺、密碼、提款卡，因放在
      一起，全部均已遺失，且未及時前往銀行掛失。惟此於法
      亦僅得謂被告上開所辯尚有可疑。然揆諸前開最高法院之
      判例意旨，被告否認犯罪事實所持之辯解，縱屬不能成立
      ，仍非有積極證據足以證明其犯罪行為，不能遽為有罪之
      認定。況，被告辯稱其所有之上開帳戶存摺、提款卡、密
      碼遺失等情，論理上非不可能，該可能性亦非不合理，檢
      察官所舉提之證據，亦未使本院超越上述合理之可能。而
      被告為私立德育醫護管理專科學校畢業，並於91年9月取
      得護理師資格，且被告自90年間起即在台灣中油股份有限
      公司、全家便利商店股份有限公司、怡和診所、祐民醫院
      等處工讀或任職，自96年1月1日起迄同年6月30日止任職
      於玉山醫事檢驗所（迄96年7月23日開立服務證明書之前
      ，仍任職於該醫事檢驗所），有被告提出之畢業證書、護
      理師證書影本、開（執）業登記動態戮章等件影本、服務
      證明書正本，原審及本院依職權調得之稅務電子閘門財產
      所得調件明細表（90至95年度）附卷可查，可見被告有正
      當職業及收入，而一般出售帳戶之代價約僅數仟元，為本
      院職務上所已知，被告要無僅憑數千元之代價，即提供系
      爭帳戶存摺及提款卡予他人使用之理。
（四）被害人指訴情節及金錢係匯入被告於系爭銀行帳戶，僅能
      證明被害人有被詐欺之情，不能因此即認定被告有幫助之
      故意。
（五）綜上所述，檢察官起訴所指事證，尚不足以使本院形成被
      告犯罪之確切心證。此外，卷內並無其他積極證據，足資
      證明被告有起訴意旨所指幫助詐欺取財犯行，不能證明被
      告犯罪。
四、原判決以不能證明被告犯罪而為無罪之諭知，並無不合。檢
    察官上訴意旨仍執前詞指摘原判決不當，為無理由，應予駁
    回。
據上論斷，應依刑事訴訟法第373條、第368條，判決如主文。
本案經檢察官吳國南到庭執行職務。
中    華    民    國    97    年    1     月    2     日
                  刑事第十六庭  審判長法  官  葉騰瑞
                                      法  官  吳鴻章
                                      法  官  王炳梁
以上正本證明與原本無異。
不得上訴。
                                      書記官  廖逸柔
中    華    民    國    97    年    1     月    2     日
附件：
臺灣基隆地方法院刑事判決               96年度易字第407號
公  訴  人  臺灣基隆地方法院檢察署檢察官
被      告  甲○○  女  25歲（民國○○年○月○日生）
                    身分證統一編號：Ｚ000000000號
                    住臺北縣新店市○○路195號5樓
                    居臺北縣板橋市○○路48號5樓之1
上列被告因詐欺案件，經檢察官提起公訴（96年度偵字第1793號
），本院判決如下：
    主  文
甲○○無罪。
    理  由
一、公訴意旨略以：被告甲○○基於幫助他人犯罪之不確定犯意
    ，明知提供自己開立之金融帳戶予他人使用，可能成為他人
    做為詐欺犯罪之工具，竟於民國96年1 、2 月間，在不詳地
    點，將其於95年1 月26日，在第一商業銀行股份有限公司永
    吉分行（下稱第一銀行永吉分行）所開立之00000000000000
    號帳戶（下稱系爭帳戶）之存摺、金融卡、密碼交付姓名、
    年籍不詳之人。該姓名年籍不詳之人於取得被告上開存摺等
    物後，即基於意圖為自己不法所有之詐欺取財犯意，於96年
    2 月7 日，在不詳地點利用電腦網路設備，連結至雅虎奇摩
    拍賣網，並以鄭ㄟㄟ名義張貼拍賣PS3 廣告，適有丁○○在
    其位於基隆市信義區○○○路之住處，經由家中電腦網路上
    網看見該拍賣資訊，認該拍賣資訊內容為真實，而陷於錯誤
    ，乃利用電腦網路參與投標，該真實姓名年籍不詳之人於同
    日即以0000000 電子郵件帳戶傳送電子郵件予丁○○，向丁○○訛稱由其得標，並請丁○○將價金新臺幣（下同）15,0
    00元匯至被告上開帳戶云云。丁○○不疑有他，遂於當日下
    午1 時47分許，前往基隆東信路郵局所設置自動櫃員機，自
    其設立之帳戶轉15,000元至被告上開帳戶，並隨即遭提領一
    空。嗣丁○○因與賣家失去聯絡，始知受騙，並報警處理，
    而查悉上情，因認被告涉嫌幫助他人犯刑法第339 條第1 項
    之詐欺取財罪。
二、按犯罪事實應依證據認定之，無證據不得認定犯罪事實，又
    不能證明被告犯罪者，法院應諭知無罪之判決，刑事訴訟法
    第154 條第2 項、第301 條第1 項分別定有明文。次按事實
    之認定，應憑證據，如未能發現相當證據，或證據不足以證
    明，自不能以推測或擬制之方法，為裁判基礎（最高法院40
    年台上字第86號判例意旨參照）；又認定不利於被告之事實
    ，須依積極證據，茍積極證據不足為不利於被告事實之認定
    時，即應為有利於被告之認定，更不必任何有利之證據（最
    高法院30年台上字第816 號判例意旨參照）；再刑事訴訟法
    上所謂認定犯罪事實之積極證據，係指適合於被告犯罪事實
    之認定之積極證據而言，雖不以直接證據為限，間接證據亦
    包括在內，然而無論直接或間接證據，其為訴訟上之證明，
    須於通常一般之人均不致有所懷疑，而得確信其為真實之程
    度者，始得據為有罪之認定，倘其證明尚未達到此一程度，
    而有合理之懷疑存在，無從使事實審法院得有罪之確信時，
    即應由法院為諭知被告無罪之判決（最高法院76年台上字第
    4986號判例意旨參照）。
三、公訴人認被告甲○○涉犯刑法第30條第1 項、第339 條第1
    項之幫助詐欺取財罪，係以被告之供述、證人即被害人丁○○之證言、雅虎奇摩電子郵件影本1 份、中華郵政公司自動
    櫃員機儲戶交易明細表影本1 紙、第一商業銀行吉成分行96
    年3 月5 日一吉字第25號函附系爭帳戶開戶資料（包括金如
    意綜合管理帳戶往來申請書、印鑑卡、被告駕駛執照及國民
    身分證等件影本）與交易明細表各1 份（包括交易明細表及
    第一商業銀行未登摺帳項【彙計前】明細表）為其主要論據
    。訊據被告固坦承系爭帳戶係其親自開立之事實，然堅詞否
    認有何幫助詐欺取財之犯行，辯稱：系爭帳戶前係薪資轉帳
    之用，因為不常使用，故以鉛筆將提款卡密碼書寫在裝置提
    款卡之塑膠套外面，後來不知何時其不慎遺失系爭帳戶存摺
    及提款卡等物，其並非因幫助他人犯詐欺取財罪，而將系爭
    帳戶存摺及提款卡等物交予他人使用等語。
四、程序事項
  (一)按檢察官之偵查程序，以就所偵查案件為起訴或不起訴處分
    而終結，且檢察官所為之起訴或不起訴處分，祇須對外表示
    ，即屬有效，該起訴書或不起訴處分書之制作與否，係屬程
    式問題，不影響終結偵查之效力（司法院院字第2550號解釋
    意旨參照）；又同一案件經檢察官起訴後，復再為不起訴處
    分，該不起訴處分應為無效（司法院院解字第2924號、院字
    第2634號意旨參照）。查本件證人即被害人丁○○見真實姓
    名年籍不詳之人，在電腦網路上刊登不實販賣商品訊息，信
    以為真，而陷於錯誤，依指示將15,000元匯入被告甲○○開
    立之系爭帳戶內，丁○○因匯款後未收到所購商品，乃報警
    處理後循線獲被告，經警將被告移送由臺灣基隆地方法院檢
    察署檢察官偵辦，該署檢察官偵查後於96年5 月31日制作96
    年度偵字第1793號起訴書起訴被告，並於同年6 月8 日對外
    公告起訴書生效，有本案起訴書及一審支援檢察官辦案系統
    案件查詢紀錄各1 份在卷可憑。另查有被害人丙○○、乙○○同遭真實姓名年籍不詳之人，分別以同前方式實施詐術，
    致丙○○、乙○○陷於錯誤，而依指示先後於96年2 月6 日
    、同年月7 日，各匯款9,500 元至系爭帳戶內，嗣經丙○○
    、乙○○報警處理後循線查獲被告，並將被告移送由臺灣板
    橋地方法院檢察署檢察官偵辦，該署檢察官偵查後認被告犯
    罪嫌疑不足，而於同年6 月7 日制作96年度偵字第8617號、
    第12045 號不起訴處分書，並於同年月12日對外公告不起訴
    處分書生效，此有上開不起訴處分書及一審支援檢察官辦案
    系統案件查詢紀錄各1 份附卷可憑。從而依前揭司法院有關
    檢察官終結偵查效力認定之解釋，既係以檢察官對外表示起
    訴或不起訴處分為依據，顯見臺灣基隆地方法院檢察署檢察
    官偵查後係認被告有將系爭帳戶存摺、提款卡及提款卡密碼
    等物交予真實姓名年籍不詳之人，供為實施詐騙丁○○之工
    具，並以被告涉犯刑法第30條第1 項、第339 條第1 項幫助
    詐欺取財犯行加以起訴在先，而臺灣板橋地方法院檢察署檢
    察官偵查後則認無證據足以證明被告有將系爭帳戶存摺、提
    款卡及提款卡密碼等物交予真實姓名年籍不詳之人，是無從
    認定被告有幫助該真實姓名年籍不詳之人詐欺丙○○及呂理
    財等人，而予以不起訴處分在後。又查被告倘果將系爭帳戶
    交予真實姓名不詳之人作為詐欺取財工具，然因被告僅有一
    個提供帳戶之行為，是取得系爭帳戶之真實姓名年籍不詳之
    人雖以系爭帳戶先後詐欺丁○○、丙○○及乙○○等3 人，
    因而觸犯數詐欺罪名，惟被告提供帳戶之行為，亦應適用刑
    法第55條之想像競合之規定，評價為一罪（幫助想像競合）
    。從而，上開臺灣基隆地方法院檢察署起訴被告交付系爭帳
    戶存摺等物予真實姓名年籍不詳之人，供為實施詐欺丁○○
    工具之事實部分，其起訴效力自應及於該真實姓名年籍不詳
    之人以系爭帳戶詐欺丙○○及乙○○之事實部分，換言之，
    二者應為同一案件。是臺灣板橋地方法院檢察署檢察官就同
    一案件經臺灣基隆地方法院檢察署檢察官起訴後，再為不起
    訴處分，揆諸前揭司法院解釋，臺灣板橋地方法院檢察署檢
    察官在後所為之不起訴處分，自屬無效之不起訴處分，不影
    響本件起訴之效力，合先敘明。
  (二)證人丁○○於警詢中之證言及下列本案所引用之書證，雖核
    均係被告以外之人於審判外之陳述而屬傳聞證據，且不符刑
    事訴訟法第159 條之2 、第159 條之3 之規定，惟公訴人及
    被告於本院審判程序中對於證人丁○○上開審判外陳述之證
    據能力，均表示沒有意見，且迄於言詞辯論終結前亦未聲明
    異議。本院審酌證人丁○○陳述作成時之情況，並無不能自
    由陳述之情形，亦無違法取證或其他瑕疵，認為以之作為證
    據為適當，是證人丁○○上開於審判外之陳述及下列本案所
    引用之書證，均合於刑事訴訟法第159 條之5 之規定，得為
    證據。又證人丁○○於檢察官偵查中之證言，業經合法具結
    ，且查無顯不可信之情形，合於刑事訴訟法第159 條之1 第
    2 項之規定，亦有證據能力。
五、經查：
  (一)證人丁○○見雅虎奇摩拍賣網站貼有競標PS3 遊戲機廣告之
    訊息，乃參與競標，其以15,000元得標後，即依拍賣網站賣
    家電子郵件之指示，於96年2 月7 日下午1 時47分許，前往
    基隆市○○路郵局，以該局所設置之自動櫃員機，以提款卡
    轉帳方式，轉帳15,000元至系爭帳戶，該筆款項於同日遭不
    詳之人以提款卡提領，嗣丁○○迄約定交付上開商品時間，
    猶未取得上開拍得之商品，始知受騙之事實，業據證人於警
    詢及檢察官偵查中證述明確，且有中華郵政公司自動櫃員機
    儲戶交易明細表、雅虎奇摩拍賣網站拍賣電子郵件資料及系
    爭帳戶交易明細表等件影本各1 份在卷可稽。而系爭帳戶係
    被告親自開立之事實，亦據被告供承屬實，並有第一商業銀
    行吉成分行96年3 月5 日一吉字第25號函附系爭帳戶開戶資
    料（包括金如意綜合管理帳戶往來申請書、印鑑卡、被告駕
    駛執照及國民身分證等件影本）附卷足佐。據此事證，固可
    證明被告親自開立之系爭帳戶，曾遭人持以對證人實施詐術
    之用，並以系爭帳戶提款卡提領取得所詐得款項之事實，惟
    對證人實施詐術之人究竟如何取得系爭帳戶存摺、提款卡及
    提款卡密碼等物，攸關被告有無幫助詐欺取財之行為，依前
    開判例意旨說明，自應依積極證據，詳為審認，不能僅憑推
    測或擬制之方法，遽為認定，且須於通常一般之人均不致有
    所懷疑，而得確信其為真實之程度者，始得據為有罪之認定
    ，爰查證論述如下。
  (二)查被告係於95年1 月26日開立系爭帳戶，並於開戶時以現金
    存入1,000 元後，嗣除先後於95年2 月5 日、同年3 月5 日
    轉帳存入11,500元、21,500元外，餘並無其他款項進入該帳
    戶，且自95年1 月26日至同年3 月6 日止，被告陸陸續續以
    提款卡提領小額現金，致該帳戶截至95年3 月6 日止僅餘現
    金11元，之後自95年4 月至96年1 月止，均無任何交易紀錄
    ，直至96年2 月6 日、同年月7 日，始陸續有款項匯入系爭
    帳戶，此有系爭帳戶交易明細表及第一商業銀行未登摺款項
    （彙計前）明細表各1 份附卷可稽，系爭帳戶於95年3 月6
    日起迄96年2 月6 日止，長達11個月之時間均無任何交易紀
    錄，是被告辯稱系爭帳戶前係用以薪資轉帳，嗣後不再同一
    處工作，所以不再使用系爭帳戶乙節，即非無稽（至被告前
    雖曾於臺灣板橋地方法院96年度偵字第8617號案件96年4 月
    27日偵查中供稱，係將密碼記載在存摺角落，與其在本院審
    理時供述不同，然此或係因其久未使用系爭帳戶，致無法正
    確記憶記載提款卡密碼之位置，本院審酌被告於本院審理時
    供述係記載在裝置提款卡之塑膠套外面之情節，較符合一般
    使用提款卡之情形，因而採認被告此部分之供述，附此敘明
    ），從而其為免遺忘系爭帳戶提款卡密碼，因而將系爭帳戶
    提款卡密碼記載於裝置提款卡之塑膠套上，即合於常情，而
    非不可採信，此徵諸政府常於電視、廣播等媒體中廣告呼籲
    民眾，勿將金融機構提款卡密碼記載於提款卡上或放置一處
    ，以免為宵小所利用，乃公眾週知之事實，顯見民眾常有此
    情形，益明此理。據此即可合理解釋，何以該真實姓名年籍
    不詳之人得以知悉系爭帳戶提款卡密碼，而持以提領證人潘
    浴杰因詐騙而匯入系爭帳戶之現金。
  (三)再者，被告除系爭帳戶外，另分別在合作金庫商業銀行、彰
    化商業銀行、台北富邦銀行、台灣郵政股份有限公司、寶華
    商業銀行、台新國際商業銀行、中國信託商業銀行等多家金
    融機構申請開立帳戶，有彰化商業銀行古亭分行96年5 月9
    日彰古字第101263號函暨附件被告開戶建檔資料、顧客基本
    資料及帳號查詢、存摺存款帳戶資料及交易明細查詢、存摺
    存款- 帳戶資料查詢、彰化銀行顧客黑名單資料查詢等件影
    本各1 份、寶華商業銀行96年5 月10日（96）寶華業乙密字
    第0521號函暨附件存摺存款- 往來明細查詢報表1 份、中國
    信託商業銀行96年5 月8 日中信銀集作字第96503797號函暨
    附件被告開戶基本資料、印鑑卡、存款系統歷史交易查詢報
    表及帳戶歷史交易查詢等件影本各1 份、合作金庫商業銀行
    松北分行96年5 月14日合金松北字第0009601897號函暨附件
    被告開戶建檔登錄單、分戶交易明細表及全部資料查詢單影
    本各1 份、臺灣郵政股份有限公司96年5 月14日儲字第0960
    714265號函暨附件被告開戶申請書、開戶時及變更後印鑑卡
    、客戶歷史交易清單等件影本各1 份、台北富邦商業銀行股
    份有限公司營運作業部96年5 月11日北富銀管作字第960703
    1 號函暨附件被告開戶基本資料、各類存款對帳單、對帳單
    明細（依交易日）等件影本各1 份、台新國際商業銀行96年
    5 月4 日台新作文字第9605859 號函暨附件被告開戶印鑑卡
    、被告之全民健康保險卡、國民身分證、資金往來明細表等
    件影本各1 份，附於臺灣板橋地方法院檢察署96年度偵字第
    8617號、第12045 號偵查卷可憑，其中除被告設於彰化商業
    銀行及寶華商業銀行之帳戶，因本案而遭通報列為警示衍生
    帳戶外，餘上開被告開立之各該帳戶並未有何資金異常出入
    或遭列為警示帳戶之情事，此與本院辦理刑事案件，於相類
    似案件，如行為人於金融機構有多個帳戶時，通常一次交付
    多數帳戶之情形有別，且被告包括系爭帳戶在內，有多達8
    家金融機構之帳戶，其因而疏未注意遺失不常使用之系爭帳
    戶存摺及提款等物，亦合於事理，從而被告所辯系爭帳戶提
    款卡遺失之可能性，即非不可能存在。
  (四)又查被告於91年6 月自私立德育醫護管理專科學校畢業，同
    年9 月取得護理師資格，且被告自90年間起即在台灣中油股
    份有限公司、全家便利商店股份有限公司等處工讀，自96年
    1 月1 日起迄同年6 月30日止任職於玉山醫事檢驗所（迄96
    年7 月23日開立服務證明書之前，仍任職於該醫事檢驗所）
    ，有被告提出之畢業證書、護理師證書影本、開（執）業登
    記動態戮章等件影本、服務證明書正本及本院依職權調得之
    稅務電子閘門財產所得調件明細表（90至95年度）各1 份在
    附於本院卷可查，可見被告有正當職業及收入，而一般出售
    帳戶之代價約僅數仟元，為本院職務上所已知，被告要無僅
    憑數千元之代價，即提供系爭帳戶存摺及提款卡予他人使用
    之理。
  (五)末查，本件提領證人丁○○匯入系爭帳戶款項之人為一男子
    ，有基隆市警察局第二分局96年5 月21日基警二分偵字第09
    60204013號函暨附件錄影翻拍畫面1 張附於偵查卷可按，因
    無從查證該名男子之真實姓名，是無從據以認定被告是否與
    該名男子間有無犯意聯絡及行為分擔，且在雅虎奇摩拍賣網
    站上所留之聯絡電話「0000000000」，經查證係怡和財務顧
    問股份有限公司董事長王伯元所申辦，近幾年來提供給來台
    之外籍訪客或朋友使用，無法查詢明確之名姓及居住等資料
    ，亦有該公司96年6 月20日怡和法字第96001 號函在卷可憑
    ，是由本件提款人及網路拍賣聯絡電話的資料，亦均無從查
    證與被告有何關聯性。
六、綜上所述，被告辯稱系爭帳戶存摺及提款卡遺失乙節並非無
    稽，而存有合理可疑，公訴人所舉之證據復不足以證明被告
    有將系爭帳戶存摺、提款卡及提款卡密碼交予真實姓名年籍
    不詳之人使用之事實，揆諸前揭判例意旨，自難據以為不利
    被告之認定。此外，復查無其他積極證據足以證明被告有公
    訴人所指幫助詐欺取財之犯行，無從證明被告犯罪，自應依
    法為被告無罪之諭知。
據上論斷，應依刑事訴訟法第301 條1 項前段，判決如主文。
本案經檢察官吳佳齡到庭執行職務。
中    華    民    國    96    年     9    月    21    日
                  刑事第一庭審判長法  官   王福康
                                  法  官   王美婷
                                  法  官   劉桂金
以上正本證明與原本無異。
如不服本判決應於收受本判決後10日內向本院提出上訴書狀，其
未敘述上訴理由者，並得於提起上訴後10日內向本院補提理由書
狀（均須按他造當事人之人數附繕本）「切勿逕送上級法院」。
中    華    民    國    96    年     9    月    21    日
                                  書記官   鄧順生


司法院資訊處製作；財團法人民間司法改革基金會備份。
